臺灣臺中地方法院民事判決　九十二年度重訴字第三六九號
　　原　　　告　　丁○○
　　訴訟代理人　　甲○○
　　　　　　　　　丙○○
　　被　　　告　　戊○○
　　　　　　　　　立保保全股份有限公司
　　法定代理人　　王振生
　　訴訟代理人　　高進棖律師
右當事人間請求損害賠償事件，經本院交通法庭、台中簡易庭移送前來（九十二年度
交附民字第五四號、九十二年度中調字第七四號），並於中華民國九十三年八月五日
言詞辯論終結，本院判決如下：
    主      文
被告應連帶給付原告新台幣陸佰捌拾參萬壹仟陸佰參拾肆元及自民國九十二年一月三
十一日起至清償日止按年息百分之五計算之利息。
原告其餘之訴駁回。
訴訟費用由被告連帶負擔百分之四十六，餘由原告負擔。
本判決原告勝訴部分，於原告以新台幣貳佰貳拾柒萬元為被告供擔保後，得假執行；
但被告如以新台幣陸佰捌拾參萬壹仟陸佰參拾肆元或被告立保保全股份有限公司以同
額之彰化銀行北門分行無記名可轉讓定期存單為原告預供擔保，得免為假執行。
原告其餘假執行之聲請駁回。
    事實及理由
甲、程序方面：
    原告起訴時被告立保保全股份有限公司（下稱立保公司）之法定代理人原為乙○
    ○，訴訟繫屬中被告立保公司之法定代理人已先後變更為張瑞猛、王振生，有公
    司變更登記表暨董監事名單附卷可稽，被告立保公司法定代理人王振生聲明承受
    訴訟，於法並無不合。
乙、實體方面：
壹、兩造爭執要旨：
一、原告起訴主張：民國九十一年五月十日下午三時三十分許，受僱於被告立保公司
    之被告戊○○駕駛車牌號碼８Ｃ─７４２７號自小客（貨）車，無視法令，高速
    逆向行駛，撞擊原告致原告人車倒地，造成原告受有腦部重傷之失智症、行為退
    化、認知功能障礙、日常生活需賴他人扶助；鎖骨幹骨折；右側臂神經叢損傷；
    腰椎椎間盤突出，四肢均無力，行動緩慢，近癱瘓痛苦難當；門牙脫落及斷裂計
    五顆，齒槽突出外翻，容貌改變；整個頭部疼痛，夜間睡覺痛到醒來好幾次，全
    身間斷性麻痛，腰椎及右手臂更嚴重；講話重覆，答非所問，吵著要外出，無意
    識亂看；口外嘴角撕裂傷三─四公分許；頭部外傷；右大腿及右腳重大挫傷，左
    腳大瘀血之重大傷害。而原告因前開重創得請求被告戊○○賠償之損害計有，醫
    藥費用：急診門診支出新台幣（下同）一萬七千九百八十元、植牙所需費用四十
    萬元、後續醫療費用（包含已給付未取得收據之中草藥品）一百萬元，共計一百
    四十一萬七千九百八十元；看護費用：由母親看護，一個月三萬元，計三十六月
    ，共計一百零八萬元；機車修理費：工資及零件費用分別為三千六百零六元、八
    千四百十四元，共計一萬二千零二十元；減少勞動能力損害：原告無法進一步治
    療使大腦腰椎功能恢復，一生皆需由他人照顧，算至六十歲為止，計有三十七年
    四個月，一個月以法定最低工資一萬五千八百四十元計算，共計七百零九萬六千
    三百二十元；慰撫金：原告原本智能正常，有穩定之工作且同時準備國家考試，
    因此車禍，不但喪失工作且認知功能明顯下降，無法繼續考試使得夢想成泡影，
    又原告為單親家庭，母親為照料原告亦付出許多心力，被告自案發至今，均無誠
    心和解之意，其毀人一生及一個家庭且不具悔改之心，實讓原告身受痛苦與煎熬
    ，應得請求精神慰撫金五百萬元。而被告立保公司對其受僱人若能監督嚴謹，即
    不會重創原告，毀人一生，更應負責，為此爰依侵權行為之法則提起本訴等語。
    並聲明：(一)被告應連帶給付原告一千四百六十萬六千三百二十元及自起訴狀繕本
    最後送達翌日即九十二年一月三十一日起至清償日止，按年息百分之五計算之利
    息；(二)願供擔保請准宣告假執行。
二、被告則以：本件車禍係原告機車撞擊被告戊○○之自小客貨車，且原告行經幹道
    劃有雙黃線區域，理應注意車前狀況隨時做好停車準備，惟車禍現場並無煞車痕
    ，可見機車並未減速，原告就本件車禍之發生亦與有過失；原告於受傷急診後，
    未住院直接回家，期間曾親自外出與被告戊○○談和解，亦神智清醒表答流利，
    之後又至警局製作筆錄，當時均未稱其腦部有受傷或是有失憶症之情事，反於九
    十一年九月偵查庭後，始稱有失憶問題，之後越稱嚴重，到最後說是須有人欃扶
    ，可是到法院現場勘驗，卻是可以蹲下，讓人無法確認其真實病情，又於偵查庭
    時，被告立保公司曾與原告對談，原告相當正常，看不出有失憶或注意力問題；
    原告請求之植牙費用部分，僅同意依行政院國軍退除役官兵輔導委員會台中榮民
    總醫院（下稱台中榮總）鑑定所需之費用；原告請求之後續醫療費用、看護費、
    減少勞動能力、慰撫金部分，原告未提出證據證明，均不妥適等語資為抗辯。並
    聲明：(一)判決駁回原告之訴及假執行之聲請；(二)願供擔保（被告立保公司願另以
    同額之彰化銀行北門分行無記名可轉讓定期存單為擔保），請准宣告免予假執行
    。
貳、兩造不爭執之事實：
一、被告戊○○於九十一年五月十日下午三時三十分許，駕駛車牌號碼８Ｃ─７４２
    ７號自小客貨車，沿臺中市○○區○○路由西往東方向直行行駛，原告則騎乘Ｔ
    ＦＱ─５１０號機車沿遼陽北一街由北往南方向直行行駛，兩車於瀋陽路與遼陽
    北一街交岔路口內發生車禍，導致原告受傷。
二、被告戊○○係受僱於被告立保公司，車禍當時正執行職務中。
三、原告已支出之醫藥費用合計為二萬三千三百七十元（原告所陳急診門診部分一萬
    七千九百八十元、後續醫療費用部分五千三百九十元）。
四、原告係六十八年九月十八日生，八十八年六月自私立中洲工商專科學校（下稱中
    洲工專）電子工程科畢業，未婚無子女、名下無不動產；被告戊○○係高職畢業
    ，未婚無子女，名下無不動產，每月收入三萬元；被告立保公司實收資本總額為
    二億五千零四百七十萬元。
五、原告因本件車禍，業已自保險公司領取汽車強制責任保險理賠金五十一萬元。
    以上雙方不爭執之事實，並有畢業證書、公司變更登記表、國泰世紀產物保險股
    份有公司付款通知單（均影本）各一件、醫療費用收據七十五件，本院調取之台
    灣台中地方法院檢察署（下稱台中地檢署）九十一年度偵字第一六七九０號偵查
    卷宗（下稱偵查卷）、本院交通法庭九十一年度交易字第六五八號刑事卷宗（下
    稱刑事一審卷）、台灣高等法院台中分院九十二年度交上易字第五七七號刑事卷
    宗（下稱刑事二審卷）可證，上述事實，本院採為判決之基礎。
參、得心證之理由：
一、本件車禍全係因被告戊○○之過失行為所致，原告並未與有過失。
（一）車輛行車速度，依標誌或標線之規定，無標誌或標線者，在市區道路時速不得
      超過五十公里；行經無號誌交岔路口，應減速慢行作隨時停車之準備；行駛至
      劃有分向限制線之路段，不得駛入來車之車道內，道路交通安全規則第九十三
      條第一項第一款、第三款、第九十七條第二款分別定有明文。被告戊○○為車
      輛駕駛人，前開交通規則為其所應注意，而依肇事當時天候晴天、日間自然光
      、路面乾燥、無缺陷、無障礙物、視距良好（有台中市○○○道路交通事故調
      查報告表《下稱調查報告表》附於偵查卷第九頁可稽）之情形下，殊無不能注
      意之情事。
（二）本件肇事之臺中市○○區○○路與遼陽北一街路口，係時速限制五十公里之市
      區道路無號誌交岔路口，在被告戊○○行駛方向之瀋陽路，於進入交岔路口前
      並劃有分向限制線（雙黃線）（見右揭調查報告表）。則被告戊○○駕駛自小
      客貨車行經前揭時速限制五十公里並劃有分向限制線之無號誌交岔路口時，在
      無不能注意之情形下，自應依規定速限行車；減速慢行作隨時停車之準備；更
      不得跨越分向限制線駛入來車之車道內，以防止危險之發生。惟依前開調查報
      告表所載，被告戊○○所駕駛自小客貨車右後輪在現場遺留有長達十六．八公
      尺之煞車痕且於碰撞及訴外人陳國彥停放於路旁之自小客車始停住，依一般公
      路汽車煞車距離、行車速度對照表所示，以新築、一至三年、三年以上乾燥柏
      油路面分別計算，行車速度為每小時五十公里時，煞車距離各為十一．五公尺
      、十三公尺、十四．一公尺，行車速度為每小時五十五公里時，煞車距離各為
      十四公尺、十六公尺、十七公尺，足見被告戊○○車禍發生前之時速應超逾五
      十公里；又依前揭調查報告表所示，被告戊○○所駕駛自小客貨車之右後輪煞
      車痕，係於甫進入交岔路口處由瀋陽路西向車道斜偏往東南方向進入東向車道
      ，原告所騎乘之機車則倒停於瀋陽路西向車道內，顯見被告戊○○確有跨越分
      向限制線進入來車車道即瀋陽路西向車道逆向行駛之情事。執此，被告戊○○
      駕駛自小客貨車沿瀋陽路東向車道行至該時速限制為五十公里並劃有分向限制
      線之無號誌交岔路口時，非但未依規定速限行車並減速慢行作隨時停車之準備
      ，反以超逾五十公里之時速貿然超速直行，復跨越分向限制線進入瀋陽路西向
      車道逆向行駛，致閃煞不及，於交岔路口內之瀋陽路西向車道與騎乘機車之原
      告發生車禍，被告戊○○就本件事故之發生，應有過失，可堪認定。
（三）原告於車禍發生前騎乘機車之時速及車輛碰撞處，兩造固各執一詞，惟原告騎
      乘機車沿遼陽北一街由北往南方向直行進入瀋陽路與遼陽北一街交岔路口內，
      在到達道路中心點（即瀋陽路東向車道）前時，當僅須注意左側瀋陽路上西向
      車道內是否有來車，實難苛求原告亦須意注及右側瀋陽路西向車道內有逆向行
      駛之車輛；又參諸交通部頒汽車行駛距離及反應距離一覽表所載，一般駕駛人
      之平均反應力，約四分之三秒即０．七五秒，時速五十公里時每秒行駛距離為
      十三．八九公尺，而依前揭調查報告表所示，原告機車倒停處距離被告戊○○
      所駕駛自小客貨車進入交岔路口停止線之延伸線約五．五公尺，顯見兩造之撞
      擊點應在此之前，則自被告戊○○進入路口至發生車禍之時間應不到０．四秒
      （以時速五十公里計算），縱使原告在被告戊○○甫進入路口時即能發現該逆
      向行駛之自小客貨車，然在事出突然之慌亂情形下，於短短不到０．四秒之時
      間內反應尚且不及，更難期其能採取適當之安全措施，以避免本件車禍之發生
      ，是衡諸當時之客觀事態，不論原告當時之車速及兩造車輛之碰撞處為何，原
      告對於事故之發生仍應無避免之可能性，原告對於本件事故之發生即無過失可
      言。
（四）本件車禍經送請鑑定、覆議，及本院交通法庭、台中高分院前揭案件審理結果
      ，就肇事責任亦為相同之認定，有台灣省台中市區車輛行車事故鑑定委員會九
      十一年十月十八日中市鑑字第九一０八七四號函送之鑑定意見書（見偵查卷六
      四、六五頁）、台灣省車輛行車事故覆議委員會九十二年七月八日府覆議字第
      九二一０五七三號函（見刑事二審卷七一頁）、判決書二件（見刑事一、二審
      卷）可憑，被告戊○○就原告受傷之結果，應負過失侵權行為之責，至為明顯
      。
二、原告因本件車禍確受有頭部外傷後症候群（創傷後失智症）之永久性傷害，且業
    已達日常生活須依賴他人扶助之喪失勞動能力程度。
（一）依卷附之財團法人中國醫藥學院附設醫院（下稱中醫醫院）九十一年十二月二
      十八日診斷證明書影本、附於刑事二審卷第五一頁之中醫醫院九十二年四月十
      九日院歷字第九二０四一二九三號函檢送之病情說明所示，原告因本件車禍所
      受之傷害為：腦振盪伴有暫時性意識喪失、創傷後失智症、鎖骨幹閉鎖性骨折
      、右側臂神經叢損傷、腰椎椎間盤突出、門牙斷裂、齒齦（齒槽突）之開放性
      傷口等傷害，經治療後仍有創傷後失智症行為退化、情緒控制不能及人格改變
      等徵象，雖經藥物治療，仍無法完全恢復，日後完全治癒之機率雖然仍有可能
      ，但機率不大，日常生活須依賴他人扶助。而本院檢送原告於中醫醫院就診之
      病歷資料及命其本人至台中榮總鑑定時，常規腦波檢查結果為：具廣泛性大腦
      功能低下之特徵；心理測驗之結果為：動作協調能力受損，智能落在中度智力
      不足的範圍，目前認知功能明顯下降；精神狀態檢查結果為：原告對時間定向
      感較差，態度疏離，言談內容貧乏，行為被動且幼稚，思考結構鬆散，並無幻
      覺或妄想，台中榮總因之據以鑑定認為：原告之症狀符合「頭部外傷後症候群
      」之診斷；原告勞動能力程度上無法勝任生產性及創作性的工作；原告罹患之
      頭部外傷後症候群，依精神科臨床經驗及文獻報告，預後差距很大，症狀持續
      期間短至數個月長至終生，且創傷之壓力，病患之焦慮反應可能影響其預後，
      依該醫院評估，原告短期內完全恢復可能性低，近半年內應無法獨立生活，須
      他人從旁看護並固定接受復建、神經及精神科治療追蹤，此有台中榮總九十三
      年六月二十九日中榮醫企字第０九三０００三五六四號函檢送之精神報告書附
      卷可查。是綜據前揭中醫醫院之診斷證明書、病情說明、台中榮總之精神報告
      書所載，原告因本件車禍確受有頭部外傷後症候群（創傷後失智症）；且其勞
      動能力程度上無法勝任生產性及創作性的工作，日常生活須依賴他人扶助，亦
      即已達喪失勞動能力之程度；又原告所罹患之頭部外傷後症候群（創傷後失智
      症），日後完全治癒之機率既不大，在無法斷定原告有治癒可能之情況下，本
      院因認原告所受之前揭傷害應屬永久性。
（二）本件既先後經素富盛名之教學級醫院即中醫醫院、台中榮總出具診斷證明書、
      病情說明及鑑定，應足堪認定原告因本件車禍所受之傷害情形及程度，被告另
      聲請本院向中華電信股份有限公司調取電話號碼：０七─0000000號電
      話申請人之姓名及住址；定期至原告住所，實地訊問大樓管理員，欲用以調查
      原告是否有失智之情形，本院認無調查必要。
三、原告本件車禍原得向被告請求連帶賠償之損害應為合計七百三十四萬一千六百三
    十四元。
（一）因故意或過失不法侵害他人權利者，負損害賠償責任；受僱人因執行職務，不
      法侵害他人之權利者，由僱用人與行為人連帶負損害賠償責任；不法侵害他人
      之身體或健康者，對於被害人因此喪失或減少勞動能力或增加生活上之需要時
      ，應負損害賠償責任；不法侵害他人之身體、健康者，被害人雖非財產上之損
      害，亦得請求賠償相當之金額；不法毀損他人之物者，被害人得請求賠償其物
      因毀損所減少之價額，民法第一百八十四條第一項前段、第一百八十八條第一
      項前段、第一百九十三條第一項、第一百九十五條第一項前段、第一百九十六
      條分別定有明文。
（二）本件車禍之發生及原告所受之傷害，既係受僱於被告立保公司之被告戊○○，
      於執行職務中之過失行為所致，原告依上開規定請求被告連帶賠償損害即屬有
      據。茲依下述說明，確定原告因本件車禍原得向被告請求連帶賠償之損害應為
      合計七百三十四萬一千六百三十四元。
１、醫藥費用：原告已支出之醫藥費用合計為二萬三千三百七十元（原告所陳急診門
    診部分一萬七千九百八十元、後續醫療費用部分五千三百九十元），就該已支出
    醫療費用部分之主張，應屬有據，至於原告主張之其餘後續醫療費用，既全然未
    能舉證證明，尚難憑採；另原告因本件車禍受傷所需之植牙費用，依台中榮總九
    十三年三月十二日中榮醫企字第０九三０００一四０五號函所示，預估需二十二
    萬五千元，原告應僅得在此範圍內請求，逾此範圍之主張，即無理由。
２、看護費用：
    被害人因受傷需人看護，而由親屬看護時，雖無現實看護之支付，亦應認被害
      人受有相當看護費之損害，得向加害人請求賠償，蓋因親屬照顧被害人之起居
      ，係出於親情，但親屬看護所付出之勞力，並非不能評價為金錢，只因兩者身
      分關係密切而免除支付義務，此種親屬基於身分關係之恩惠，自不能加惠於加
      害人，故應衡量及比照僱用職業護士看護情形，認被害人受有相當看護費之損
      害，得向加害人請求賠償（最高法院八十六年度台上字第三八六六號、八十八
      年度台上字第一八二七號、八十九年度台上字第一七三四號、九十二年度台上
      字第十九號、第一六二六號判決均同此旨）。
    原告因本件車禍受有如前所述之嚴重傷害，且日常生活須依賴他人扶助，原告
      所陳須由其母看看護一節，應屬真實，且有必要，則原告雖未僱請職業護士照
      顧，未現實支出看護費用，惟揆諸前揭說明，原告仍得比照僱用職業護土看護
      情形請求相當於看護費用之損害，且衡諸一般職業看護之收費行情，原告以每
      日一千元計算，尚非過高，則原告主張三年之看護費用合計一百零八萬元，應
      可採憑。
３、機車修理費：
    物被毀損時，被害人依民法第一百九十六條請求賠償物被毀損所減少之價額，
      得以修復費用為估定標準，但以必要者為限（最高法院七十七年度第九次民事
      庭會議決議參照）。
    原告主張其所有之機車因本件車禍受損，共支出修車材料費八千四百十四元、
      工資三千六百零六元，合計一萬二千零二十元之事實，業據原告提出裕田機車
      行收據一件為證，惟其中零件部分係以新品換舊品，雖舊品於車禍前尚非不可
      使用，然因其既經使用，故價值究不能媲美新品，為期公平自應予折舊，而依
      行政院所頒「固定資產耐用年數表」及「固定資產折舊率表」之規定，機車之
      耐用年數為三年，依定率遞減法每年折舊千分之五三六，又其最後一年之折舊
      額，加歷年折舊累計額，其總和不得超過該資產成本額十分之九。原告所有之
      機車為八十七年三月出廠，有原告提出之機車行車執照影本在卷可考，是該機
      車在車禍發生時使用已逾三年耐用年限，則該機車有關材料費用之折舊額應以
      百分之九十計算即七千五百七十三元（計算式為：8414x0.9 =7572.6元以下四
      捨五入），扣除此折舊額後，原告關於材料費用之損失為八百四十一元，加上
      支出之前述工資三千六百零六元，共計損失之修復費用應為四千四百四十七元
      ，原告在此範圍內之主張，應屬有據，逾此部分，即非正當。
４、減少勞動能力之損害：
    認定不法侵害他人之身體或健康，致被害人減少勞動能力之程度，應斟酌被害
      人受侵害前之身體健康狀態、教育程度、專門技能、社會經驗等方面酌定之，
      不能以一時一地之工作收入為準（最高法院六十三年台上字第一三九四號判例
      ）；依民法第一百九十三條第一項命加害人一次支付賠償總額，以填補被害人
      所受喪失或減少勞動能力之損害，應先認定被害人因喪失或減少勞動能力而不
      能陸續取得之金額，按其日後本可陸續取得之時期，各照霍夫曼式計算法，扣
      除依法定利率計算之中間利息，再以各時期之總數為加害人一次所應支付之賠
      償總額，始為允當（最高法院二十二年度上字第三五三號判例參照）。
    原告受有如前所述嚴重之傷害，其勞動能應已全部永久性喪失；另原告在車禍
      發生前，姑不論是否有工作及薪資為何，惟原告既係六十八年九月十八日生，
      於車禍發生時業已成年，且係於八十八年六月即自中洲工專電子工程科畢業，
      應已有工作能力，是車禍發生時起，至勞動基準法第五十四條第一項第一款所
      規定強制退休年齡即年滿六十歲止，尚有三十七年四個月又八日之工作期間，
      原告僅依三十七年又四個月計算，應可准許；又原告主張以行政院勞工委員會
      八六台勞保二字第０四五九九五號函公布之基本工資即每月一萬五千八百四十
      元，作為計算其減少收入之基準，衡諸目前一般人之工作薪資水準，尚非過高
      ，是原告一次請求三十七年又四個月（即四百四十八個月）減少勞動能力之損
      害，依霍夫曼計算法扣除中間利息（業經原告於本院九十三年八月五日行言詞
      辯論時同意），其減少勞動能力所致損害總額為四百萬八千八百十七元【計算
      式：15840x253.00000000（此為四百四十八個月之霍夫曼係數=0000000，元以
      下四捨五入】，原告在此範圍內之請求，應屬有據，超逾上開部分之主張，即
      難採憑。
５、慰撫金：
    非財產上損害之慰撫金數額，究竟若干為適當，應斟酌兩造身分、地位、經濟
      狀況、加害程度及其他各種情形，俾為審判之依據；法院對於慰撫金之量定，
      應斟酌兩造即包括連帶賠償責任之僱用人在內之身分地位及經濟狀況等關係定
      之，不宜單以被害人與實施侵權行為之受僱人之資力為衡量之標準（最高法院
      八十六年度台上字第五一一號、第三五三七號；七十五年度台上字第六三號、
      第二一六四號、七十六年度台上字第八四二號判決意旨參照）。
    本院審酌原告因本次車禍受有前述之嚴重傷害，其車禍當時及就醫後相當時日
      內精神上極為痛苦，不言可諭；另原告係六十八年九月十八日生，正值花樣年
      華，因本件車禍雖經治療，仍留有前述後遺症，對其正待開創之人生顯有重大
      影響，對其心理可能造成長久且嚴重之痛苦，亦不難想見；兼衡及原告係中洲
      工專電子工程科畢業，未婚無子女、名下無不動產；被告戊○○係高職畢業，
      未婚無子女，名下無不動產，每月收入三萬元；被告立保公司則係實收資本總
      額二億五千零四百七十萬元資力雄厚之公司等兩造身分、地位及經濟狀況一切
      情狀，認原告得請求之慰撫金以二百萬元為適當，原告超逾此部分之請求，應
      予核減。
四、原告自強制汽車責任保險所獲得之理賠，應自賠償請求金額中扣除。
    強制汽車責任保險法第三十條規定，保險人依本法規定給付之保險金，視為加害
    人或被保險人損害賠償金額之一部分，加害人或被保險人受賠償請求時，得扣除
    之；又同法第二十九條第二項亦規定：加害人或被保險人先行賠償之金額，除約
    定不得扣除者外，保險人於本法規定之保險金額範圍內歸墊。從而保險人所給付
    受益人之保險金，可視為被保險人或加害人所負損害賠償金額之一部分，受害人
    倘已自保險金獲得滿足，即不得又對被保險人或加害人再事請求（最高法院九十
    年度台上字第八二五號判決意旨參照）。查：原告因本件車禍原得向被告請求連
    帶賠償之損害雖應為合計七百三十四萬一千六百三十四元，但原告因本次車禍事
    故，業已自強制汽車責任保險獲得理賠五十一萬元，應自賠償請求金額中扣除，
    在扣除後，原告尚得請求之金額應為六百八十三萬一千六百三十四元。
五、綜前所述，原告因本件車禍尚得請求被告連帶賠償之金額應為六百八十三萬一千
    六百三十四元。從而原告本於侵權行為之法則，請求被告連帶給付上開金額及自
    起訴狀繕本最後送達翌日即九十二年一月三十一日起至清償日止按年息百分之五
    計算之利息，為有理由，應予准許，原告逾此範圍之請求即非正當，應予駁回。
六、兩造均陳明願供擔保（被告立保公司願另以同額之彰化銀行北門分行無記名可轉
    讓定期存單為擔保）聲請宣告假執行及免為假執行，就原告勝訴部分，經均核無
    不合，爰分別酌定相當之擔保金額准許之，至原告敗訴部分，其假執行之聲請已
    失所附麗，應併駁回之。
肆、本件事實已臻明確，兩造其餘攻擊防禦及證據調查，均與本案之判斷不生影響，
    自勿庸一一審酌論列，併此敘明。
據上論結，本件原告之訴為一部有理由，一部無理由，依民事訴訟法第七十九條但書
、第八十五條第二項、第三百九十條第二項、第三百九十二條第二項，判決如主文。
中　　　華　　　民　　　國　　九十三　　年　　　九　　　月　　　二      日
                                        臺灣臺中地方法院民事第二庭
~B法　　　官　劉長宜
右為正本係照原本作成。
如不服本判決，應於判決送達後二十日內，向本院提出上訴狀。
中　　　華　　　民　　　國　　九十三 　　年　　九　　　　月　　七　　　　日
~B法院書記官　黃于容
